臺灣高雄地方法院刑事判決　　　　　　　 94年度易字第461號
公　訴　人　臺灣高雄地方法院檢察署檢察官
被　　　告　戊○○　男　32歲.
上列被告因竊盜案件，經檢察官聲請以簡易判決處刑（93年度偵
字第17105 號）及移請併案審理（93年度速偵字第2094號），本
院認不宜以簡易判決處刑，改依通常程序審理，判決如下：
    主  文
戊○○共同連續竊盜，累犯，處有期徒刑壹年。扣案之機車鑰匙
壹支沒收之。
    事  實
一、戊○○前於民國85年間因竊盜、違反肅清煙毒條例案件，經
    本院以85年度訴字第1539號、85年度易字第4817號刑事判決
    分別判處有期徒刑3 年2 月、1 年4 月，應執行有期徒刑4
    年2 月確定，於88年5 月31日縮短刑期假釋出獄並付保護管
    束，復於89年間因竊盜案件，經本院以89年度易字第2766號
    刑事判決有期徒刑7 月確定，並撤銷前揭假釋應執行殘刑有
    期徒刑1 年4 月28日，且接續執行前開竊盜罪有期徒刑7 月
    ，甫於92年6 月9 日縮短刑期執行完畢。詎其仍不知悔改，
    竟意圖為自己不法之所有，並基於竊盜之概括犯意，連續於
    ：
  (一)93年8 月25日3 時許，與丁○○共同基於上開竊盜犯意，一
    同搭乘計程車至高雄縣大社鄉○○路14巷105 之1 號前，推
    由丁○○持自備鑰匙（未扣案）發動停放於該處車牌號碼為
    XY-8636 號甲○○所有之自用小貨車1 台後，將之駛離現場
    而竊取之。戊○○則先行搭乘計程車離開現場。嗣戊○○以
    電話聯繫丁○○將上開自用小貨車駛至高雄縣美濃鎮○○路
    ○ 段84 3 號 旁，2 人並於同日4 時30分許，承前概括犯意
    聯絡，共同將放置於該處丙○○所有之不鏽鋼分離機1 具徒
    手辦運至該貨車上，載離現場而竊取之。嗣戊○○及丁○○
    於同日8 時許，以前揭車輛載運前述分離機，欲至高雄縣鳳
    山市○○路397 號旁第一資源回收運銷合作社銷贓時，為警
    方發現而當場查獲。
  (二)93年11月9 日晚間7 時55分許，承前竊盜之概括犯意，行經
    高雄市前金區○○○路與新田路口，見乙○○所有YU-216號
    輕型機車停放該處，持其所有之鑰匙1 把，開啟電門發動引
    擎，將之駛離現場而竊取之。嗣為警於93年11月10日18 時5
    分許，在高雄市○○○ 路與河北2 路口循線查獲，並扣得其
    所有供竊盜所用之鑰匙1 支。
二、案經高雄縣政府警察局移請臺灣高雄地方法院檢察署檢察官
    聲請以簡易判決處刑及移送併辦。
    理  由
壹、程序部分：
    被告戊○○就證人鐘達文、甲○○、鐘正峰及共同被告丁○○於審判外即警詢中所為證述，及扣押物品目錄表、贓認領
    保管單、車輛竊盜資料個別查詢報表、車輛尋獲電腦輸入單
    之書面陳述等證據能力，於言詞辯論終結前均未表示異議，
    依刑事訴訟法第159 條之5 第2 項，均有證據能力，合先敘
    明。
貳、實體部分：
一、上揭犯罪事實，業據被告戊○○於本院審理中坦承不諱。而
    犯罪事實(一)有證人即被害人鐘達文、甲○○於警訊時之證述
    ，且核與共同被告丁○○於警詢中所供情節相符，並有贓物
    認領保管單2 紙、照片6 張在卷可憑：犯罪事實(二)有證人即
    被害人鐘正峰於警詢時之供述，並有照片2 張、贓物認領保
    管單、車輛竊盜資料個別查詢報表、車輛尋獲電腦輸入單各
    1 紙及被告所有供竊盜所用之鑰匙1 支扣案可稽。是被告之
    自白核與事實相符，本件事證明確，被告上開犯行堪以認定
    。
二、核被告戊○○等所為，犯刑法第320條第1項之普通竊盜罪。
    被告與丁○○就犯罪事實(一)所示之竊盜犯行，有犯意聯絡及
    行為分擔，應論以共同正犯。被告先後多次竊盜犯行，時間
    緊接，犯罪手法類似，觸犯構成要件相同之罪，顯係基於概
    括犯意為之，應依連續犯規定，以一罪論，並加重其刑。被
    告前於85年間因竊盜、違反肅清煙毒條例案件，經本院以85
    年度訴字第1539號、85年度易字第4817號刑事判決分別判處
    有期徒刑3 年2 月、1 年4 月，應執行有期徒刑4 年2 月確
    定，於88年5 月31日縮短刑期假釋出獄並付保護管束，復於
    89年間因竊盜案件，經本院以89年度易字第2766號刑事判決
    有期徒刑7 月確定，並撤銷前揭假釋應執行殘刑有期徒刑1
    年4 月28日，且接續執行前開竊盜罪有期徒刑7 月，甫於92
    年6 月9 日縮短刑期執行完畢出監，此有臺灣高等法院被告
    全國前案紀錄表及臺灣高雄地方法院檢察署刑案資料查註紀
    錄表各1 份在卷可參，其受有期徒刑之執行完畢後，5 年以
    內再犯本件有期徒刑以上之罪，為累犯，應依刑法第47條規
    定加重其刑，並依法遞加重之。又移送併辦即上開犯罪事實
    (二)部分（93年度速偵字第2094號），雖未經檢察官併予聲請
    以簡易判決處刑．惟此部分既與前開論罪部分有，有連續犯
    之裁判上一罪關係，本院自應併予審判。
三、爰審酌被告前已因犯竊盜罪而入監服刑，竟仍不思悔改，而
    屢以竊取他人財物之方式獲取不法利益，已對他人造成財產
    損害，惟犯後已坦承犯行，所竊得之財物均已返還予被害人
    ，犯罪所生危害已有降低等一切情狀，酌情量處如主文所示
    之刑。扣案之鑰匙1 支，為被告所有，且係供其犯罪所用之
    物，業據被告於警詢供承在卷，應依刑法第38條第1 項第2
    款規定，宣告沒收。
據上論斷，應依刑事訴訟法第299 條第1 項前段，刑法第28條、
第56條、第320 條第1 項、第47條、第38條第1 項第2 款，罰金
罰鍰提高標準條例第1 條前段，判決如主文。
本案經檢察官己○○到庭執行職務。
中　　華　　民　　國　　94　　年　　6 　　月　　16　　日
                  刑事第二庭    審判長法  官  張意聰
                                      法  官  黃宣撫
                                      法　官  李育信
如不服本判決，應於送達後10日內，向本院提出上訴狀。
以上證明與原本無異。
中　　華　　民　　國　　94　　年　　6 　　月　　16　　日
                                      書記官  洪生輝
附錄本案論罪科刑法條：
刑法第320條第1項：
意圖為自己或第3 人不法之所有，而竊取他人之動產者，為竊盜
罪，處5 年以下有期徒刑、拘役或500元以下罰金。
